【裁判字號】    98,消債清,56
【裁判日期】    990517
【裁判案由】    清算事件
【裁判全文】
臺灣士林地方法院民事裁定            98年度消債清字第56號
債  務  人  甲○○
代  理  人  鄧敏雄律師
上列當事人聲請清算事件，本院裁定如下：
    主  文
債務人甲○○自中華民國九十九年五月十九日下午五時起開始清
算程序，並同時終止清算程序。
    理  由
一、按法院開始清算程序之裁定，應載明其年、月、日、時，並
    即時發生效力；債務人之財產不敷清償清算程序之費用時，
    法院應裁定開始清算程序，並同時終止清算程序，消費者債
    務清理條例第83條第1項、第85條第1項分別定有明文。
二、聲請意旨略以：伊有不能清償債務情事，前曾積欠金融機構
    無擔保債務，就前開債務，於民國96年1 月間向最大債權金
    融機構即台新國際商業銀行股份有限公司（下稱台新銀行）
    申請債務協商，協商還款條件為分120 期，每月還款新台幣
    （下同）5,359 元，惟聲請人近年來為頸椎疾病所苦，並無
    工作所得，僅端賴政府補助，況除維持自身生活外，尚需扶
    養1 名就學中之子女，在入不敷出之情況下，不得已於98年
    7 月毀諾，有不可歸責於己致履行顯有重大困難之事由，且
    伊未經法院裁定開始更生程序或許可和解或宣告破產，爰向
    本院聲請清算等語。
三、經查，債務人所主張之上開事實，業據提出財團法人金融聯
    合徵信中心當事人綜合信用報告─債務清理條例前置協商專
    用債權人清冊正本（見本院卷第23至25頁）、債務人全戶戶
    籍謄本影本（見本院卷第12頁、第13頁）、臺北市稅捐稽徵
    處北投分處全國財產稅總歸戶財產查詢清單（見本院卷第21
    頁）、財政部臺北市國稅局96及97年度綜合所得稅各類所得
    資料清單影本（見本院卷第19頁、第20頁）、勞工保險被保
    險人投保資料表影本（見本院卷第22頁）、台北富邦銀行士
    林分行存簿內頁影本（見本院卷第41至43頁）、新光吳火獅
    紀念醫院所出具債務人之乙種診斷證明書影本（見本院卷第
    70頁至第72頁）、債務人之身心障礙手冊及臺北市低收入戶
    卡影本（見本院卷第14頁、第15頁）等為證，堪認為真正；
    此外，債務人復查無消債條例第6 條第3 項、第8 條或第82
    條第2 項所定駁回清算聲請之事由存在，則債務人聲請清算
    ，應屬有據。
四、觀諸債務人所提之台北富邦銀行士林分行存簿內頁影本，最
    後登帳日為98年10月8 日，餘額為103 元，另依臺北市稅捐
    稽徵處北投分處全國財產稅總歸戶財產查詢清單所載，債務
    人並無財產，是其現有之財產用於維持基本生活尚有疑慮，
    況其負債總額達50萬2,844 元，依本件清算程序之規模，債
    務人顯無足夠財產以清償開始清算程序後所需之各項程序費
    用，依照上開規定，應准予開始清算程序，並同時終止清算
    程序。
中    華    民    國    99    年    5     月    17    日
                  民事第一庭  法      官  王本源
上為正本係照原本作成。
開始清算程序之裁定不得抗告，如不服同時終止清算程序之裁定
，應於裁定送達後10日內，以書狀向本院提出抗告，並繳納抗告
費新臺幣1千元。
中    華    民    國    99    年    5     月    19    日
                              書  記  官  林睿亭

司法院資訊處製作；財團法人民間司法改革基金會備份。
